【裁判字號】    89,上易,4487
【裁判日期】    890824
【裁判案由】    傷害
【裁判全文】
臺灣高等法院刑事判決                          八十九年度上易字第四四八七號
    上  訴  人  臺灣新竹地方法院檢察署檢察官
    被      告  乙○○
                丙○○
右上訴人，因被告等傷害案件，不服臺灣新竹地方法院八十九年度易字第四五三號，
中華民國八十九年八月二十四日第一審判決（起訴案號：臺灣新竹地方法院檢察署八
十八年度偵字第七八０七號）提起上訴，本院判決如左：
    主      文
原判決關於乙○○部分撤銷。
乙○○傷害人之身體，處罰金壹仟元，如易服勞役以佰元折算壹日。
其他上訴駁回。
    事      實
緣被告乙○○為證人丁○○（起訴書均誤載為劉元慧）之現任男友，而告訴人甲○○
則為丁○○之前任男友，因告訴人仍不斷以電話騷擾證人丁○○，致證人丁○○不堪
其擾。嗣於民國八十八年十月三日晚間，告訴人前往證人丁○○位於新竹市○○路○
段住處，而被告乙○○亦經證人丁○○之通知前往，被告與告訴人雙方因口角發生爭
執後，被告乙○○即基於傷害之故意，於當晚（起訴書誤載為八十八年三月十日）十
時十五分許，在證人丁○○住處旁之新竹市○○路○段一四二號前，以拉扯猛力，致
告訴人受有兩側上胸部近頸側多處抓傷、紅腫多處，右上臂挫傷瘀腫一處（起訴書誤
載為左上臂挫傷瘀腫多處）之傷害，案由甲○○訴經新竹市警察局第二分局移送臺灣
新竹地方法院檢察署檢察官偵查起訴。
    理      由
一、訊據被告乙○○自始矢口否認有於右揭時地毆打告訴人甲○○成傷之不法犯行，
    並據辯稱略以：「甲○○所說不實在，渠未毆打甲○○」云云。
二、惟本院查右揭犯罪事實，不惟告訴人於警訊及原審偵審中指述甚詳，而被告乙○○於警訊中亦稱：「因為甲○○欲強行進入丁○○家中，並強調他是丁○○的
    男友，我們才為這事與甲○○理論」云云，且於偵查中更稱：「我沒有打他，
    只是拉他及拉扯，不讓他進入丁○○家」（見偵查卷第十八頁），核與告訴人之
    指述尚相符合。按情敵相遇格外眼紅，被告乙○○為阻止告訴人進入鄭家用力拉
    扯造成告訴人甲○○負傷自有可能，此並有南門綜合醫院出具之診斷書附卷可稽
    ，該診斷書為案發次日所出具，真實性為無可疑，被告乙○○傷害犯行洵堪認定
    ，應予依法論科。至證人丁○○為被告現任女友，其証言不免偏頗，不足採信。
    警員羅偉中既據報前往處理，可見雙方確有爭執拉扯，且情節不輕，其證言尚難
    據為有利於被告之證據。
三、核被告乙○○所為，係犯刑法第二百七十七條第一項之傷害罪，原審未詳予勾稽
    ，遽為被告乙○○無罪之諭知，尚嫌未洽，爰予撤銷此部分之判決，並審酌其犯
    罪之動機、目的、手段及所生之危害及其他一切情狀，從輕量處罰金一千元，並
    諭知易服勞役之折算標準，以示懲罰。
四、公訴意旨另稱：被告丙○○亦有於右揭時地，夥同被告乙○○共同以徒手之方式
    基於傷害之犯意聯絡，於當晚十時十五分許，毆打告訴人甲○○成傷，因認被告
    丙○○亦涉有共犯刑法第二百七十七條第一項傷害罪嫌云云。
  (一)惟按犯罪事實應依證據認定之，無證據不得推定其犯罪事實，刑事訴訟法第一百
    五十四條定有明文。而認定不利於被告之事實，須依積極證據，茍積極證據不足
    為不利於被告事實之認定時，即應為有利於被告之認定，更不必有何有利之證據
    。又告訴人之告訴，係以使被告受刑事訴追為目的，是其陳述是否與事實相符，
    仍應調查其他證據以資審認，最高法院三十年上字第八一六號及五十二年台上字
    第一三００號著有判例可資參照。
  (二)訊據被告丙○○固不否認於右揭時、地，因告訴人欲前去找證人丁○○，遂與告
    訴人發生爭執一事，惟堅詞否認有傷害告訴人之不法犯行。被告丙○○並辯稱：
    渠未與告訴人有身體上接觸，僅有言語與告訴人理論而已等語。
  (三)惟經原審訊問告訴人，被告係如何毆打渠時，告訴人均始終表示被告係以拳頭毆
    打渠（見原審卷第十七、三十三頁），而診斷證明書上所載告訴人所受傷勢為「
    兩側上胸部近頸側多處抓傷、紅腫多處，右上臂挫傷瘀腫一處（以上主訴被人打
    傷）」，其中兩側上胸部近頸側所受多處抓傷、紅腫顯與告訴人所指述遭被告揮
    拳毆打所致不符；按被告丙○○既未與告訴人有身體上之接觸，且其與告訴人復
    素不相識，亦無男女感情糾紛，衡情應無拉扯之情，參諸證人丁○○之證言，應
    認其罪證尚有不足，原審為無罪之諭知，揆之前揭判例意旨，核無違誤，上訴人
    仍執陳詞斤斤指摘原判決此部分不當，核無理由，上訴應予駁回。
據上論斷，應依刑事訴訟法第三百六十八條、第三百六十九條第一項前段、第三百六
十四條、刑法第二百七十七條第二項、第四十二條第二項、罰金罰鍰提高標準條例第
一條前段、第二條，判決如主文。
本案經檢察官覃正祥到庭執行職務。
中      華      民      國    八十九    年     十二     月    二十九    日
                              臺灣高等法院刑事第二庭
                                  審判長法  官  戴  章  甫
                                        法  官  黃  金  富
                                        法  官  林  銓  正
右正本證明與原本無異。
不得上訴。
                                        書記官  高  柑  柏
中      華      民      國     九十     年      元      月      三      日
附錄：本案論罪科刑法條全文
刑法第二百七十七條第一項：
傷害人之身體或健康者，處三年以下有期徒刑，拘役或一千元以下罰金。


司法院資訊處製作；財團法人民間司法改革基金會備份。
